# 关于没有取得变更营业执照，拟合并其报表的可能性

提问人：qjr1124 时间：2015-06-10 22:08:35
关于没有取得变更营业执照，拟合并其报表的可能性。
背景：XX公司拟并购某企业，约定 6 月份支付款项，则 6 月份变更营业执照。但是因为具体日期，细节确定，目前面临情况是营业执照办理可能延迟到 7 月份。
问题：除营业执照外，并购双方还有没有其他方案可以让审计师认可，保证 6 月份能并表？
思路：
1 、被并购方因是个人股东，先个人承诺同意并购方并表是否可行？需要如何做？
2 、钱已付，是否可以作为证明，有并购合同，且有公告？
3 、其他思路。

回答人：chenyiwei
首先要考虑业务的实质：是否确实在 6 月底已经具备了对其财务、经营等相关活动的决策主导权，并据此享有或承担可变回报？在明确这一点的基础上，再来考虑通过哪些证据来佐证，不建议单纯为了合并目的而罗列各种证据。

提问人：qjr1124 时间：2015-06-11 08:00:19
陈版，谢谢回复。如果派了财务总监到岗了呢！

回答人：chenyiwei
财务总监是总经理下的执行层，不是决策层。财务总监由谁委派对控制权的判断影响不大。

提问人：qjr1124 时间：2015-06-11 09:44:49
即使是这样，未来公司也只是派财务总监和董事长。但是财务团队的任命由并购方负责，经营管理由原来团队安排，这样的话，是不是经营方面控制是有瑕疵的呢。

回答人：chenyiwei
可能确实有瑕疵，就你所述情况并不能肯定并购方一定具有控制权。